# 关于处置其他权益工具投资时递延所得税的问题

提问人：zzz21 时间：2020-02-23 08:05:15
陈版您好~ 感谢您能百忙之中答疑解惑！
某企业 2017 年 10 月买入股票，成本 100 万元，作为其他权益工具投资核算，截至当年年底，公允价值为 120 万元。该企业再 2018 年 1 月出售了上述1/4的股票，获得价款 32 万元。 假定 2017 ， 2018 年会计利润都是 1000 万元。
对于这个问题，我的思路是：
2017 年，公允价格上涨，确认 20 万其他综合收益，但是企业想以税后净额列示，所以确定了 5 万递延所得税负债。
2018 年处置的时候，1/4股票账面是 30 万，售价 32 万，计入留存收益 2 万，同时（20-5）的其他综合收益1/4计入留存收益，另外因为1/4的暂时性差异消失了，把原本因为递延所得税负债冲减其他综合收益的 5 万的1/4反向转回，然后这1.25万的其他综合收益也计入留存收益。至此，留存收益总共增加了 7 万元。 这 7 万在计算所得税时， 借: 留存收益 7 1/4 贷:应交所得税 7*1/4 对于 1000 万的利润，借:所得税费用 250 贷:应交所得税 250我的一个问题是，我中间处理思路是不是太过繁琐了，有没有比较简便思考问题的方式。第二个问题是， 2018 年的应纳税所得额是 1000 万还是 1007 万呢？也就是计入留存收益的 7 万元是否也要确认应交所得税呢？
提前感谢陈版的解惑！

回答人：chenyiwei
1 、你的会计处理基本合理。
2 、本年度的应纳税所得额＝ 1000 ＋（ 32 － 100 ／ 4 ）＝ 1007 万元。在确认当期纳税义务时，对应于该 7 万元所得的所得税费用1.75万元直接调整留存收益。计入所得税费用的金额仍然是 250 万元。